臺灣新竹地方法院刑事判決　　　　　　　　　　　　　　九十三年度易字第七三號
　　公　訴　人　臺灣新竹地方法院檢察署檢察官
　　被　　　告　乙○○
右列被告因違反毒品危害防制條例案件，經檢察官聲請簡易判決處刑（九十三年度毒
偵字第一一二號），本院認不得適用簡易程序，改依通常程序審理，並經裁定行簡式
審判程序，判決如左：
    主  文
乙○○施用第二級毒品，累犯，處有期徒刑捌月。
    事  實
一、乙○○前有竊盜、違反麻醉藥品管理條例等前科，又因施用毒品案件，經依本院
    八十七年度毒聲字第六九四號裁定送觀察、勒戒後，認無繼續施用毒品之傾向，
    並經臺灣新竹地方法院檢察署檢察官於八十七年十月十七日以八十七年度偵字第
    六六八四號不起訴處分確定，復因施用毒品案件，經依本院八十八年度毒聲字第
    一五一九號裁定送觀察、勒戒後，認有繼續施用毒品之傾向，由本院以八十八年
    度毒聲字第一七二八號裁定送強制戒治，並由本院於八十八年十月八日，以八十
    八年度竹北簡字第二六○號判決判處有期徒刑六月確定，嗣該次強制戒治經成效
    評定合格，無繼續戒治之必要，再由本院以八十九年度毒聲字第四六九號裁定停
    止戒治，所餘戒治期間付保護管束，因其於保護管束期間施用毒品，而違反保護
    管束應遵守事項情節重大，復由本院於八十九年八月二十九日以八十九年度毒聲
    字第二一五三號裁定撤銷停止戒治，令入戒治處所施以強制戒治，並於九十年四
    月二十六日戒治期滿，且由本院於九十年一月九日以九十年度竹北簡字第十一號
    判決判處有期徒刑六月確定，前揭二次違反毒品危害防制條例案件之判決，分別
    於八十九年三月二十七日及九十年二月八日確定，且自九十年四月十六日開始執
    行，並接續執行至九十一年四月十七日期滿。詎不知悔改，基於施用第二級毒品
    安非他命之犯意，於九十二年八月十九日或同年月二十日不詳時間，在新竹縣湖
    口鄉不詳地點農田附近，以將第二級毒品安非他命置於鋁箔紙上燒烤加熱吸食煙
    霧之方式，施用第二級毒品安非他命一次，嗣因其為列管毒品調驗人口，經警通
    知到場採尿送驗，始悉上情。
二、案經新竹縣警察局竹北分局報告臺灣新竹地方法院檢察署檢察官偵查起訴。
    理  由
一、本件被告乙○○所犯毒品危害防制條例第十條第二項之施用第二級毒品安非他命
    罪，並非死刑、無期徒刑、最輕本刑為三年以上有期徒刑之罪，或高等法院管轄
    第一審之案件，被告於本院準備程序進行中，就被訴事實為有罪之陳述，經本院
    合議庭認合於新修正刑事訴訟法第二百七十三條之一第一項之規定，裁定進行簡
    式審判程序，合先敘明。
二、訊據被告乙○○對於右揭時地施用第二級毒品安非他命之事實，於本院準備程序
    中及審理時坦承不諱（本院卷第三四頁、第四二頁），且查：
(一)、被告為警查獲時所採尿液，經送請昭信科技顧問股份有限公司檢驗結果，呈甲基
    安非他命陽性反應，有昭信科技顧問股份有限公司九十二年九月三日濫用藥物陽
    性檢體檢驗報告乙份（一六○六號偵卷第六頁）附卷可憑，足認被告自白非法施
    用第二級毒品安非他命與事實相符。
(二)、再被告前因施用毒品案件，經本院以八十七年度毒聲字第六九四號裁定送觀察、
    勒戒後，認無繼續施用毒品之傾向，並經臺灣新竹地方法院檢察署檢察官以八十
    七年度偵字第六六八四號不起訴處分確定，復因施用毒品案件，經依本院八十八
    年度毒聲字第一五一九號裁定送觀察、勒戒後，認有繼續施用毒品之傾向，由本
    院以八十八年度毒聲字第一七二八號裁定送強制戒治，且由本院以八十八年度竹
    北簡字第二六○號判決判處有期徒刑六月確定。嗣該次強制戒治經成效評定合格
    ，無繼續戒治之必要，再由本院以八十九年度毒聲字第四六九號裁定停止戒治，
    所餘戒治期間付保護管束，又因其於保護管束期間施用毒品，而違反保護管束應
    遵守事項情節重大，復由本院以八十九年度毒聲字第二一五三號裁定撤銷停止戒
    治，令入戒治處所施以強制戒治，並於九十年四月二十六日戒治期滿，且由本院
    以九十年度竹北簡字第十一號判決判處有期徒刑六月確定等情，有臺灣新竹地方
    法院檢察署檢察官八十七年度偵字第六六八四號處分書、本院八十八年度竹北簡
    字第二六○號判決、九十年度竹北簡字第一一號判決、臺灣高等法院被告全國前
    案紀錄表及臺灣新竹地方法院檢察署刑案資料查註紀錄表各乙份附卷可證。
(三)、綜上，本件事證明確，被告四犯施用毒品之犯行堪予認定，應依法論科。
三、查被告乙○○行為後，新修正之毒品危害防制條例業已於九十三年一月九日施行
    （該條例早已於九十二年七月九日修正公布，依該條例第三十六條規定，自公布
    後六個月施行），關於初犯施用第一級或第二級毒品，經觀察勒戒後，認無繼續
    施用毒品傾向，而經檢察官為不起訴處分後，再犯施用第一級或第二級毒品之罪
    者，依修正前毒品危害防制條例第二十條第三項前段規定，須再經觀察勒戒後，
    認有繼續施用毒品之傾向者，方得依法追訴、審判，而依修正後毒品危害防制條
    例第二十三條規定，只要再犯施用第一級或第二級毒品之罪，檢察官即得依法追
    訴，無須再經觀察勒戒之評估結果是否有繼續施用毒品傾向而為不同之處置，因
    此無論是依照修正前或修正後之規定，本案均得由檢察官依法追訴並由法院依法
    審判。再者，關於施用第二級毒品之刑罰規定，不論條次、法定刑度均無變更，
    是依修正後毒品危害防制條例第三十五條第一項第三款規定，法院自應依修正後
    規定為裁判，併此敘明。
四、按安非他命屬毒品危害防制條例第二條第二項第二款所列之第二級毒品，核被告
    乙○○所為，係違反毒品危害防制條例第十條第二項之施用第二級毒品罪。其持
    有第二級毒品之低度行為，應為施用第二級毒品之高度行為所吸收，不另論罪。
    爰審酌被告無視法令之禁止，前已因施用毒品案件，經觀察、勒戒、強制戒治後
    ，竟再度施用足以導致精神障礙及生命危險之成癮性毒品，可知經施以觀察勒戒
    及強制戒治仍無法使其戒斷毒癮，足見其缺乏拒用毒品之決心及悔改之意，兼以
    施用毒品危害施用者之神經中樞，使施用者產生幻聽及幻想之症狀，不僅對施用
    者之健康產生不良之影響，同時因幻聽及幻想結果亦可能使施用者對周遭之人施
    暴，對公共秩序產生危害，及其施用次數僅一次，犯後坦承犯行之態度等一切情
    狀，量處如主文所示之刑。
五、據上論斷，應依刑事訴訟法第四百五十二條、第二百七十三條之一第一項、第二
    百九十九條第一項前段，修正後毒品危害防制條例第十條第二項、第三十五條第
    一項第三款，刑法第十一條前段，第四十七條，判決如主文。
本案經檢察官甲○○到庭執行職務。
中      華      民      國    九十三    年      四      月      九      日
                              臺灣新竹地方法院刑事第二庭
                                  法  官   楊數盈
右正本證明與原本無異。
如不服本判決，應於判決送達後十日內向本院提出上訴狀（應附繕本）。
                                  書記官   沈藝珠
中      華      民      國    九十三    年      四      月      九      日
附錄本案論罪科刑法條全文：
毒品危害防制條例第十條第二項：
施用第二級毒品者，處三年以下有期徒刑。
